【裁判字號】    98,訴,1873
【裁判日期】    980917
【裁判案由】    損害賠償
【裁判全文】
臺灣臺中地方法院民事判決              98年度訴字第1873號
原      告  乙○○
訴訟代理人  楊明山律師
被      告  甲○○
                      （現於臺灣臺中監獄執行中）
上列當事人間損害賠償事件，本院於民國98年9月7日言詞辯論終
結，判決如下：
    主    文
被告應給付原告新台幣壹佰零柒萬伍仟玖佰元及自民國98年8月
14 日起至清償日止，按週年利率百分之5計算之利息。
本判決於原告以新台幣參拾陸萬元為被告供擔保後，得假執行。
訴訟費用壹萬壹仟陸佰玖拾貳元由被告負擔。
    事 實 及 理 由
一、原告主張略以：原告係鍾金盛之子，為使鍾金盛受安適扶養
    ，委由財團法人童傳盛文教基金會安養，於民國98年2 月15
    日17時許，在台中縣清水鎮鎮○路998 巷10號之安養中心內
    ，另一位受安養人即被告與之口角不合，被告竟基於殺人之
    犯意，憤而持水果刀朝鍾金盛之胸部及頭部猛刺十幾刀，致
    鍾金盛經送醫急救不治死亡，被告業經台灣台中地方法院以
    98年度重訴字第1175號判處有期徒刑11年確定。原告為鍾金
    盛之子女，並為被害人辦理殯葬事宜，爰依民法第184 條1
    項、第192 條、第194 條規定，請求被告賠償殯葬費新臺幣
    下同）75,900元及精神慰撫金100 萬元，共計1,075,900 元
    。並聲明：除假執行擔保金額外，如主文所示。
二、被告抗辯略以：伊承認刑事判決所載事實，所以沒上訴，刑
    事也認罪，但沒有錢賠償等語。並聲明：駁回原告之訴。
三、法院之判斷：
  (一)原告主張之侵權行為事實，已為被告所自認，且被告上揭殺
    人犯行，經本院刑事庭判處有期徒刑11年確定，有98年度重
    訴1175號刑事判決在卷足憑，並經本院依職權調閱刑事卷宗
    （含臺中縣警察局清水分局刑案偵查卷宗、臺灣臺中地方法
    院檢察署98年度偵字第4668號、98年度相字第300 號卷宗）
    屬實，堪認原告此部分之主張為真實。
  (二)按因故意或過失，不法侵害他人之權利者，負損害賠償責任
    。不法侵害他人致死者，對於支出醫療及增加生活上需要之
    費用或殯葬費之人，亦應負損害賠償責任。不法侵害他人致
    死者，被害人之父、母、子、女及配偶，雖非財產上之損害
    ，亦得請求賠償相當之金額，民法第184 條第1 項前段、第
    192 條第1 項、第194 條分別定有明文。原告為被害人鍾金
    盛之子，有國民身分證影本在卷可憑，則原告依上開規定請
    求被告負損害賠償責任，自無不合。而原告主張其因鍾金盛
    死亡支出殯葬費75,900元，已據詳列其支出明細，揆其支出
    項目及金額亦無顯不相當，被告就此復不爭執，自應准許。
    又原告請求被告賠償精神慰撫金1,000,000 元，經審酌兩造
    之經濟狀況雖均不豐，然被告僅因細故殘害人命，嚴重破壞
    社會共同生活之基本法秩序，其侵害程度重大，暨兩造身分
    、地位等一切情狀，認屬適當，爰如數准許
  (三)綜上所述，原告依侵權行為之法律關係，請求被告給付原告
    1,075,900 元及自起訴狀繕本送達被告翌日即98年8 月14日
    起至清償日止按週年利率百分之5 計算之利息，為有理由，
    應予准許。
  (四)原告陳明願供擔保聲請宣告假執行，亦無相符，爰酌定相當
    擔保金額准許之。
四、訴訟費用負擔之依據：民事訴訟法第78條。
中    華    民    國    98    年    9     月    17    日
                  民事第三庭    法  官  林慧貞
正本係照原本作成。
如對本判決上訴，須於判決送達後20日內向本院提出上訴狀。
中    華    民    國    98    年    9     月    17    日
                                書記官


司法院資訊處製作；財團法人民間司法改革基金會備份。
